【裁判字號】    97,台非,367
【裁判日期】    970807
【裁判案由】    妨害公務
【裁判全文】
最高法院刑事判決              九十七年度台非字第三六七號
上  訴  人  最高法院檢察署檢察總長
被      告  甲○○
上列上訴人因被告妨害公務案件，對於台灣高雄地方法院中華民
國九十六年十二月三十一日第一審確定判決（九十六年度易緝字
第一一七號，聲請簡易判決處刑案號：台灣高雄地方法院檢察署
九十四年度偵字第六三五九號），認為部分違背法令，提起非常
上訴，本院判決如下：
    主  文
原判決關於減刑違背法令部分撤銷。
    理  由
非常上訴理由稱：「一、按判決不適用法則或適用不當者，為違
背法令，刑事訴訟法第３７８條定有明文。又按９６年７月１６
日施行之中華民國９６年罪犯減刑條例第５條規定：『本條例施
行前經通緝而未於中華民國９６年１２月３１日以前自動歸案接
受偵查、審判或執行者，不得依本條例減刑』。二、查被告甲○
○因涉犯刑法第１３８條之隱匿公務員職務上委託第三人掌管之
物品罪，經臺灣高雄地方法院檢察署以９４年度偵字第６３５９
號聲請簡易判決處刑，嗣因逃匿經臺灣高雄地方法院於９６年３
月２７日以９６年雄院隆刑癸緝字第２８４號發布通緝，後於９
６年９月５日為高雄市政府警察局緝獲。是被告既未依前開減刑
條例第５條規定於９６年１２月３１日前自動歸案接受審判，自
不得依前開減刑條例予以減刑。詎原審未查，竟引用前開減刑條
例之規定予以減刑，顯有判決適用法則不當之違法。案經確定，
爰依刑事訴訟法第４４１條、第４４３條提起非常上訴，以資糾
正。」等語。
本院按判決不適用法則或適用不當者，為違背法令，刑事訴訟法
第三百七十八條定有明文。又民國九十六年七月十六日施行之中
華民國九十六年罪犯減刑條例第五條規定：「本條例施行前，經
通緝而未於中華民國九十六年十二月三十一日以前自動歸案接受
偵查、審判或執行者，不得依本條例減刑」。本件被告甲○○因
涉犯刑法第一百三十八條隱匿公務員職務上委託第三人掌管之物
品罪嫌，經台灣高雄地方法院檢察署以九十四年度偵字第六三五
九號聲請簡易判決處刑書，向台灣高雄地方法院聲請簡易判決處
刑，惟被告因逃匿經台灣高雄地方法院於九十六年三月二十七日
，以九十六年雄院隆刑癸緝字第二八四號通緝書發布通緝，嗣於
同年九月五日被警方緝獲到案，有上述通緝書及高雄市政府警察
局通緝案件移送書各一份附卷可稽（見九十五年度易字第二一二
八號卷第九十一頁，九十六年度易緝字第一一七號卷第三頁）。
是被告雖於上開減刑條例施行前經通緝，但並未依同條例第五條
規定於九十六年十二月三十一日前自動歸案接受審判，而係於九
十六年九月五日被警方緝獲到案，自不得依前開減刑條例予以減
刑。乃原判決適用前開減刑條例規定予以減刑，自有判決適用法
則不當之違法。案經確定，非常上訴意旨執以指摘，洵有理由，
惟原判決尚非不利於被告，應由本院將原判決關於減刑違背法令
部分撤銷，以資糾正。
據上論結，應依刑事訴訟法第四百四十七條第一項第一款前段，
判決如主文。
中    華    民    國  九十七  年    八    月    七    日
                      最高法院刑事第九庭
                          審判長法官  洪  文  章
                                法官  王  居  財
                                法官  郭  毓  洲
                                法官  黃  梅  月
                                法官  邱  同  印
      本件正本證明與原本無異
                                      書  記  官
中    華    民    國  九十七  年    八    月   十一   日
                                                     Ｒ


司法院資訊處製作；財團法人民間司法改革基金會備份。
